【裁判字號】    92,交聲更,18
【裁判日期】    920530
【裁判案由】    交管條例聲異
【裁判全文】
臺灣板橋地方法院交通案件裁定                    九十二年度交聲更第一八號
    原處分機關  交通部公路總局台北區監理所
    異  議  人
    即受處分人  廣銘膠業有限公司
    法定代理人  乙○○
右異議人因違反道路交通管理處罰條例案件，對於交通部公路總局臺北區監理所於九
十一年九月十九日所為之處分（原處分案號：北監五字第裁四－Ｌ五二四二七
七號），聲明異議，本院於九十一年十一月二十九日以九十一年度交聲字第一七二九
號裁定，異議人不服，提起抗告，經臺灣高等法院撤銷原裁定發回，本院更為裁定如
左：
        主  文
原處分撤銷。
廣銘膠業有限公司不罰。
        理  由
一、異議意旨略以：嘉義縣警察局民雄分局員警於九十一年六月三日七時三十分許，
    在嘉義縣大學路、丰收段處，查獲甲○○駕駛ＧＣ─一五六七自用小貨車，因「
    報廢登記汽車行駛公路」違規，遂以嘉縣警交字第Ｌ五二四二七七號通知單
    當場舉發，並經駕駛人當場簽收。異議人辯稱已於八十八年六月四日繳回車號Ｇ
    Ｃ─一五六七自用小貨車之牌號，將報廢車輛販售予古物收購者，確實未再使用
    。且公司位於台北縣三重市，營運地點新竹以北，其餘皆由貨運接送，該車扣留
    地為嘉義監理所，乃駕駛人甲○○非法使用，應罰該駕駛人，並請求撤銷原處分
    等語。
二、按報廢登記之汽車仍行駛者，處汽車所有人新臺幣三千六百元以上七千二百元以
    下罰鍰，並禁止其行駛，車輛沒入之。修正前道路交通管理處罰條例第十二條第
    一項第十款、第二項定有明文。又本條例關於車輛所有人之處罰，如應歸責於車
    輛駕駛人者，處罰車輛駕駛人，同條例第八十五條第二項亦有明定。
三、經查：本件異議人於九十一年九月二十四日收到交通部公路總局台北區監理所之
    裁決書後，即於同日向前開原處分機關提出申訴，經原處分機關於同年十月一日
    函覆異議人如有不服，得於接到裁決書之翌日起二十日內提出聲明異議，再由原
    處分機關轉呈所轄地方法院辦理，異議人乃先後於同年月十九日、二十四日向原
    處分機關補提申訴狀及聲明異議狀，並未逾越法定二十日之不變期間，合先敘明
    。次查：證人即駕駛人甲○○於本院訊問時證稱：車子是我兒子即李春生給我開
    的，我不知道是哪裡來的。而證人李春生則證稱：車子我是跟高雄鳳山一家汽車
    中古車廠買來的，買來時就沒有車牌了，那是報廢的車，我買來修一修給我父親
    在田裡開的，他剛好在田邊倒車出來，就被警察舉發（見本院九十二年五月二十
    日訊問筆錄）。而上開車輛於八十八年六月四日，向交通部公路總局高雄區監理
    所辦理報廢之事實，亦有該車之汽車車籍、異動歷史查詢資料在卷可稽。從而，
    可知異議人確實於八十八年六月間已將車輛報廢未再使用，其所辯應可採信。從
    而，揆諸前揭說明，本件「報廢登記汽車行駛公路」之違規事實，應可歸責於車
    輛駕駛人，自應處罰車輛駕駛人。原處分機關以異議人為所有人，引用前揭法條
    因「報廢登記汽車行駛公路」違規之規定，據以裁處罰鍰新臺幣七千二百元，於
    法即有違誤，應將原處分撤銷，另諭知異議人不罰。
四、據上論結，應依道路交通案件處理辦法第二十條前段，裁定如主文。
中      華      民      國      九十二      年    五    月    三十      日
                                      臺灣板橋地方法院交通法庭
                                          法  官  李君豪
右正本證明與原本無異。
如不服本裁定應於送達後五日內向本院提出抗告狀。
                                          書記官  楊灥
中      華      民      國      九十二      年    五    月    三十      日


司法院資訊處製作；財團法人民間司法改革基金會備份。
